Inventaris van de archieven van de Spar Centrale met daarbij gedeponeerde archieven over de jaren 1932-2008
Nationaal Archief, Den Haag
- ARCHIEF VAN DE SPAR CENTRALE, 1.
  - Publicaties en documentatie, 1.5.
    - Ingebonden jaargangen van het tijdschrift Sparketting., 1937-1973; 770-774
      - 1966-1971, 1973, 774
    - Exemplaren van een krant De Spar., 1939; 763
    - Correspondentie naar aanleiding van verschenen publicaties van of over De Spar in tijdschriften., 1948-1951; 466
    - Ingebonden jaargangen van het tijdschrift Het Spargezin., 1960-1963; 768
    - Exemplaren van De Spar Weekbericht., 1960-1966; 495-497, 569
      - Jaargang 27, 495; 1960
      - Jaargang. 28, 496; 1961 januari – oktober 12
      - Jaargang 28, 497; 1961 oktober 19 – december
      - Losse nummers met bijlagen., 569; 1966
    - Diverse folders en brochures van De Spar., 1962-1978; 709
    - Ingebonden jaargangen van het jongerenblad Hee, luister mee, of Hee, leidraad voor enthousiast Sparren, 1963-1972; 775
    - Lijstje van voor de geschiedenis belangrijke Spar-publicaties over 1932-1966., 1967 juni; 571
    - Kantooragenda, uitgegeven door De Spar, getiteld Spar-memorandum, voor 1968. 1967, 594
    - Spardirectiebericht., 1969 december – 1970 november; 397
    - Ingekomen circulaires, getiteld Verkoop informatie bulletin., 1972 juni – november; 315
    - Sparschakel, orgaan van de Vereniging “De Spar”., 1972-1981; 585
    - Wat is Spar? en Spar Nederland, een voorspoedige groei, brochures., 1973 en z.j.; 305
    - Diverse brochures, folders en reclametijdschriften van De Spar., 1974-1985 en z.j.; 806
    - Administratief-Financiële Berichten, bulletins verspreid door de directie., 1979-1994; 56, 329
      - 1979-1989, 56
      - 1994, 329
    - Directiemededelingen., 1980-1981; 452
    - Verzamelde stukken onder de rubriek “Knipsels” of “Publiciteit”. Kopieën van kranten- en tijdschriftberichten over de Spar met zelf verspreide bulletins en persberichten. Gedrukt, gestencild., 1982-1987; 108
    - Marketingboek Beleid op maat, handleiding voor een succesvolle buurtwinkel, met ingekomen “opmerkingen” van Unigro b.v., gericht aan de commissie FTC., 1993; 349
    - Stukken betreffende de periodieke uitgave van Sparsuccesrecepten, 1995-1999; 430
    - Spar Actueel, uitgegeven door Unigro, later Notities van Sparondernemers., 1996 februari – 2006 februari; 207
    - Exemplaren van de periodiek Succesrecepten., 1994-2006; div.nrs.
      - 1994-1997, 236
      - 1998-2001, 600
      - 2002-2006, 518
    - Speciale editie van Supermarkt, praktisch vakblad voor de winkelmanager, gewijd aan De Spar., 2000 november 30; 439
    - Concepten van voorlichtingsbrochures over De Spar., Z.j.; 801
    - Verzameling fotokopieën over het vrijwillig filiaalbedrijf, 1929 en 1930., Z.j.; 797
    - Illustraties met afbeeldingen van een postkoets voor een publicatie van de Internationale Spar Centrale., Z.j.; 784
- ARCHIEF VAN DE VERENIGING “DE SPAR”, 2.
  - Leden, 2.1.
    - Notulen van ledenraadsvergaderingen met bijlagen., 1949-1960; 618
    - Stukken betreffende bestuurs- en ledenraadsvergaderingen., 1964-1971; 617, 621
      - 1964-1966, 617
      - 1967-1971, 621
    - Stukken betreffende jaarvergaderingen, 1968-1977; 191
    - Stukken betreffende vergaderingen van de Ledenraad., 1978-1998; div.nrs.
      - 1978-1982, 107
      - 1983-1984, 168
      - 1985-1987, 177
      - 1988-1989, 223
      - 1979-1990, 157
      - 1989 oktober – 1998, 373
    - Verzameling regelingen voor onderlinge samenwerking tussen grossiers en detailhandel en de samenstelling van besturen van de vereniging., 1967-1969; 593
    - Stukken betreffende wijzigingen in het huishoudelijk reglement en de statuten van de vereniging “De Spar” als gevolg van een reorganisatie., 1974-1975; 576
    - Ingekomen uitslag van een enquête met betrekking tot het reglement van de vereniging “De Spar”., 1980 maart; 792
  - Bestuur, 2.2.
    - Stukken betreffende vergaderingen van het dagelijks bestuur., 1958-1971; div.nrs.
      - 1955 maart – november, 673
      - 1956-1957, 674
      - 1956-1957, 675
        Inv. 674 en 675 overlappen elkaar.
      - 1958 maart - 1959 april 6, 601
      - 1958 april 7 – september, 602
      - 1959 november – 1960 april, 603
      - 1960 mei – oktober, 604
      - 1960 november – 1961 april, 605
      - 1961 mei – juni, 606
      - 1961 jul – december, 607
      - 1962 januari – maart 7, 608
      - 1962 maart 7 – mei 23, 609
      - 1962 mei 23 – september, 610
      - 1962 oktober – december, 611
      - 1963 januari – maart, 612
      - 1963 april – juni 11, 613
      - 1963 juni 23 – oktober, 614
      - 1963 november – 1964 februari, 615
      - 1964 maart – 1965 augustus, 620
      - 1964 juni – oktober, 616
      - 1971 februari – december, 237
    - Correspondentie van het dagelijks bestuur., 1982 oktober 26 – 1983 november 28; 34
    - Circulaires van het dagelijks bestuur”., 1984-1985; 83
    - Vergaderagenda’s en notulen van vergaderingen van het dagelijks bestuur., 1982-1990; 156
    - Stukken betreffende vergaderingen van het Commercieel Bestuur., 1971-1972; 627-628
      - 1971 januari – november, 628
      - 1971 november – 1972, 627
  - Correspondentie, 2.3.
    - Correspondentie van H. Leemhuis, secretaris van de vereniging, met de Raad van Commissarissen., 1966 maart – april; 567
    - Doorslagen van uitgaande brieven van het secretariaat., 1970-1976; div.nrs.
      - 1970 juni – december, 320
      - 1971 januari- juni, 238
      - 1972 juni – december, 314
      - 1973 januari – mei, 241
      - Correspondentie van secretaris F.A. Beukenkamp., 553; 1973-1976
    - Overzicht van de ledenadministratie (grossiers en vestigingen) per 1 mei 1969, met adreslijsten van afdelingen., 1969-1972; 807
    - Ingekomen stukken bij het secretariaat. 1971-1979, 239-240, 317
      - 1971 december – 1972 augustus 21, 239
      - 1972 augustus 17 – 1973 juli 3, 240
      - 1979, 317
    - Correspondentie van de vereniging met de Vereniging Interspar en de Internationale Spar Centrale., 1966-1971; 319
  - Overige stukken, 2.4.
    - Verzameling statuten van de vereniging. 1941-1983, 728
    - Werkverslagen over 1968/69 en 1969/70., 1969-1970; 619
    - Accountantsrapporten over de jaarrekeningen., 2001-2005; 60
- ARCHIEF VAN DE SPAR BELEGGINGSMAATSCHAPPIJ NEDERLAND (SBMN), 3.
  - Organisatie, 3.1.
    - Aandeelhoudersregisters van de SBMN. 1971 juni 7, 693
      Dit register bevat slechts één aandeelhouder
    - Verzameling akten, behorende bij de invoering van een aandelenregister van de SBMN., 1972; 727
    - Stukken betreffende vergaderingen van aandeelhouders., 1972-1989; 84, 93
      - 1972-1977, 93
      - 1987-1989, 84
    - Stukken betreffende vergaderingen van de Raad van Commissarissen, deels met per jaar opgemaakte inhoudsopgaven van de behandelde onderwerpen., 1973-1988; div.nrs.
      - 1973 april 19 – 1977, 50
      - 1978-1981, 121
      - 1982-1988, 45
    - Notulen van vergaderingen van de Raad van Commissarissen, met bijlagen., 1974-1979, 1987-1989; 104
    - Stukken betreffende statuten en reglementen van de SBMN., 1978-1993; 208
  - Boekhouding en zegeladministratie, 3.2.
    - Stukken betreffende het beheer van het zegelsysteem., 1963-1996; div.nrs.
      - Stukken betreffende regelingen en verrekeningen inzake Sparkoopzegels., 557; 1963-1968
      - Stukken betreffende door de SBMN vast te stellen regels met betrekking tot het koopzegel in het kader van nieuwe wettelijke kredietregelingen., 300; 1977-1979
      - Correspondentie van de SBMN over beleggingsbeslissingen en beheersaangelegenheden van Sparzegels., 209; 1993-1996
    - Archiefstukken van de SBMN, rubrieksgewijs geordend, betreffende het beleid ten aanzien van Sparzegels en de financiële administratie., 1971-1977; 242
    - Balansgegevens en financiële jaarverslagen van de SBMN., 1980-1988; 39
    - Jaarrekeningen en nota’s van aangifte voor de inkomstenbelasting van de SBMN., 1981-1983; 396
    - Financiële jaarstukken van de SBMN., 1987-1990; 154
    - Boekhoudkundige jaarbescheiden van de SBMN over 1989-1992 met instructies over het koopspaarboekje van de Spar., 58
    - Begrotingen en verslagen van de SBMN over 1995-1996., 390
    - Stukken betreffende rekeningen en begrotingsvaststelling van de SBMN., 1997; 212
- ARCHIEF VAN DE b.v. voorheen Fa. J. DE LANGE EN RECHTSVOORGANGERS, 4.
  - Notulen van vergaderingen van directie en commissarissen van de n.v. Groothandel in Koloniale Waren J. de Lange., 1947-1954 september; 544
  - Aandeelhoudersregister van de n.v. Groothandel in Koloniale Waren J. de Lange en J. de Lange N.V., 1947-1967; 543, 717
    - Alfabetisch op naam A-C., 543; 1947-1955
      De letters D-Z zijn niet aangetroffen.
    - Registers volledig., 717; 1964-1967
  - Bewijzen van aandeel van J. de Lange n.v. op naam van M.D.P. de Jong, met coupons., 1964 augustus 27.; 769
  - Stukken betreffende aandeelhoudersvergaderingen en de bedrijfsvoering., 1964-1984; 137, 721
    - Van J. de Lange n.v. 1964-1967, 721
    - Van de b.v. voorheen Fa.J. de Lange. 1972-1988, 137
  - “De Lange, correspondentie diversen”, stukken betreffende financiële kwesties van winkeliers met de b.v. voorheen Fa. J. de Lange, alfabetisch op naam geordend., 1975-1980; 138-139, 141
    - 1975, 139
    - 1976-1977, 141
    - 1978-1980, 138
  - Jaarrekeningen en nota’s van aangifte voor de inkomstenbelasting van b.v. voorheen Fa. J. de Lange, met correspondentie., 1987-1990; 395
- ARCHIEF VAN DE SPAR DETAILLISTENVERENIGING, 5.
  - Interne organisatie, 5.1.
    - Stukken betreffende jaarvergaderingen en buitengewone ledenvergaderingen., 2000-2002; 123
    - Stukken betreffende jaarlijkse gezamenlijke ledenvergaderingen van de Spar Detaillistenvereniging en de Landelijke Vereniging De Spar., 2003-2008; 20
    - Stukken betreffende bestuursvergaderingen., 2004-2006; 779
    - Correspondentie van het bestuur., 2004-2006; 785
    - Gedenkboek 75 jaar Spar, van Zegwaart tot Beijing, geschreven door A.J.C.Vermeulen en Marieke van Helvoort-Segerink. Uitgeverij A.J.M. van Well. Rotterdam., 2007; 49
  - Betrekkingen met andere Sparorganen, 5.2.
    - Stukken betreffende vergaderingen van de Stichting Overleg Spar., 2001-2006; 408
    - Ingekomen jaarverslagen en financiële verslagen van de Stichting Overleg Spar., 2001-2006; 205
    - Correspondentie met de Internationale Spar Centrale, de Vereniging Interspar en hun organen., 2001-2006; 76
    - Stukken betreffende vergaderingen van de Spar Formule Toetsingscommissie (FTC), met statistische bijlagen. 2003-2008, 37, 42
      - 2003-2004, 37
      - 2005-2008, 42
- GEDEPONEERDE ARCHIEVEN, 6.
  - Archivalia van C. van Haasteren, winkelier in opleiding in een Sparvestiging in Heemstede., 1946-1947; 782, 794
    - Boekhoudingsbescheiden en correspondentie., 782
    - Sparwinkelkasboek., 794
      Wegens het formaat is dit deel afzonderlijk geborgen.
  - Archiefstukken van J. Doets, grossier in Purmerend en bestuurslid van de afdeling Noord-Holland., 1953-1982 en z.j.; div.nrs.
    - Invitaties en tijdschriftartikelen betreffende jubilea van J. Doets en zijn bedrijf in Purmerend., 33; 1953, 1973
    - Eigenhandige nota over “de grenzen der Spar-afdelingen”., 472; 1956 januari 5
    - Orderlijsten en bestelformulieren, met geleidebrieven., 436; 1960-1963 en z.j.
    - Foto’s van interieurs en warenopstellingen van Sparwinkels in Noord-Holland., 252; Z.j. (vóór 1970).
    - Correspondentie en circulaires voor de afdeling Noord-Holland., 437; 1971-1974
    - Klein formaat foto’s van interieurs en warenopstellingen van Sparwinkels in Noord-Holland., 434; 1974 september en z.j.
    - Groepsfoto van Noord-Hollandse Sparwinkeliers op bezoek bij de biscuits- en chocoladefabriek “Victoria” in Dordrecht, afgedrukt op een circulaire. Z.j. (vóór 1975), 48
      De fabriek werd in 1975 overgenomen door General Buscuits.
    - Ontwerpcontract van b.v. voorheen Fa. J. de Lange met de grossiers J. Doets en Van Silfhout over onderlinge samenwerking en uitwisseling van goodwill, met geleidebrief., 294; 1976 april
    - Ontwerp van een overlijdensaankondiging van Sparwinkelier C. Vos en echtgenote, omgekomen tijdens de vliegramp in Tenerife., 562; 1977 april
    - Verzameling gedenkwaardigheden van de afdeling Noord-Holland van De Spar, met getypte aantekeningen over bijzonderheden in Alkmaar en tijdens de invoering van glascontainers in 1972, 690; 1982
    - Groepsfoto van het management van een winkel in Schagen en foto van een stand van het Rode Kruis tijdens een manifestatie., 435; Z.j.
  - Archiefstukken van A.J. van Well. oprichter van de Spar en grossier, 1962-1982; 678, 813
    Het familie- en bedrijfsarchief Van Well bevindt zich in de archiefbewaarplaats van de gemeente Zoetermeer.
    - Artikelen en concepten van artikelen., 813; 1962, 1973 en z.j.
    - Kopieën van nota’s en correspondentie., 678; 1982
  - Ingekomen facturen bij de N.V. Bureau ontwikkeling Verkooppunten Unieprojecten in Amsterdam (N.V. BOVU)., 1967; 41
  - Verspreide archivalia van een functionaris van het Spar Marketingcenter over allerlei Spar-aangelegenheden., 1970-1985; 704
  - Brieven en contracten van J. Hoppenbrouwers, gedelegeerd commissaris van de Spar Centrale., 1971; 512
  - Archief van J.F. de Meijer, bestuurslid van de Vereniging de Spar en commissaris van de Spar Centrale over door hem bij te wonen vergaderingen., 1973; 550
  - Artikel van H. Leemhuis in het tijdschrift Groothandel van levensmiddelen bij gelegenheid van het vijftigjarig jubileum van de Federatie van Organisaties van groothandelaren in Kruidenierswaren, 1975 oktober 25; 802
  - Briefwisseling van W.J. van Hoorn, distributeur met W.A. Huybers, Sparwinkelier in Haarlem naar aanleiding van diens vragen over fouten in de distributie en de opstelling van een omzetstatistiek., 1980 maart, april; 578
  - Archivalia van W. van Woerden., 1983-1997; 280, 489
    - Archiefstukken van W. van Woerden als coördinator van het Spar Marketingcenter, over diverse aangelegenheden., 489; 1983-1984
    - Correspondentie van Van Woerden’s Management over adviezen van Bart Ridders over Spar-aangelegenheden., 280; 1994-1997 juni
  - Archiefstukken van het Distributiecentrum Alkmaar, in dossiers geordend., 1987; 155
  - Fotokopieën van in omloop zijnde rijmpjes en feestliederen van De Spar en Végé met fotokopieën van enkele ingekomen brieven bij J.H. Kuiper., 1936-1997 en z.j.; 637
  - ‘Taletrip-cassette’ met beeld en geluid, uitgebracht door Chanowski studio’s met 10 mm beelddrager, met vermelding “oud filmmateriaal hr. van der Spek”. 4 boxen met dubbele spoelen., Z.j.; 737